臺灣士林地方法院民事裁定
110年度聲字第197號
聲  請  人  張美蘭  
相  對  人  華南商業銀行股份有限公司
法定代理人  張雲鵬  
上列當事人間停止執行事件，本院裁定如下：
    主  文
聲請駁回。
    理  由
一、聲請意旨略以：相對人持臺灣臺中地方法院94年執秋字第31
    828號債權憑證為執行名義（執行名義合併自臺灣臺北地方
    法院94執卯字第8876號債權憑證、臺灣臺中地方法院94年度
    促字第26349號支付命令及確定證明書，下稱系爭執行名義
    ），向本院民事執行處聲請對伊於第三人中國信託商業銀行
    股份有限公司（下稱中信銀行）受託財產專戶之信託受益債
    權（下稱系爭債權）為清償債務強制執行，經本院以110年
    度司執字第60290號清償債務強制執行事件（下稱系爭執行
    事件）受理在案，本院並向中信銀行受託管理之系爭債權核
    發扣押命令。惟伊係以繼承第三人張文生之所得遺產為限，
    負清償責任，相對人對伊之固有財產聲請強制執行顯屬違法
    ，伊已向本院提起第三人異議之訴（下稱系爭第三人異議之
    訴），為免系爭執行事件繼續進行，將致伊受有難以回復之
    損害，爰依強制執行法第18條第2項規定，願供擔保，聲請
    裁定停止系爭執行事件之強制執行程序。
二、按強制執行法第18條第1項規定強制執行程序開始後，除法
    律另有規定外，不停止執行。明示以不停止執行為原則。同
    條第2 項所以例外規定得停止執行，係因回復原狀等訴訟，
    如果勝訴確定，債務人或第三人之物已遭執行無法回復，為
    避免債務人或第三人發生難以回復之損害，必於認有必要時
    ，始得裁定停止執行。如無停止執行必要，僅因債務人或第
    三人憑一己之意思，即可達到停止執行之目的，不僅與該條
    所定原則上不停止執行之立法意旨有違，且無法防止債務人
    或第三人濫行訴訟以拖延執行，致害及債權人權益。而有無
    停止執行必要，應審究提起回復原狀或異議之訴等訴訟之債
    務人或第三人之權利是否可能因繼續執行而受損害以為斷。
    倘債務人或第三人所提訴訟為不合法、當事人不適格、顯無
    理由，或繼續執行仍無害債務人或第三人之權利者，均難認
    有停止執行之必要（最高法院101年度台抗字第787號裁定意
    旨參照）。
三、經查：
  ㈠聲請人主張相對人執系爭執行名義，向本院聲請以系爭執行
    事件對其為清償債務之強制執行，迄未終結，又聲請人嗣已
    提起系爭第三人異議之訴，請求撤銷系爭執行事件之強制執
    行程序等情，業經本院調取系爭執行事件及系爭第三人異議
    之訴卷宗查閱無訛，固堪信屬實。
  ㈡然按第三人就執行標的物有足以排除強制執行之權利者，得
    於強制執行程序終結前，向執行法院對債權人提起異議之訴
    。強制執行法第15條前段定有明文。所謂「第三人」，係指
    執行債務人以外之人，此觀強制執行法第14條係規定債務人
    異議之訴，即足資區別。查：
　　1.聲請人以：其對被告所負債務乃「保證債務」，主債務人
      乃其配偶張文生，張文生於89年8月2日死亡，所留遺產業
      已變賣並清償予被告，依民法繼承編施行法第1條之3第2
      項規定，其對於繼承開始以前已發生代負履行責任之保證
      契約債務，僅以所得遺產為限負清償責任，相對人自不得
      對其所有之固有財產聲請強制執行為由，提起系爭第三人
      異議之訴，業經本院依職權調取系爭第三人異議之訴卷宗
      查核無誤。
　　2.惟按民法繼承編施行法第1條之3第2項規定係指「繼承人
      繼承『被繼承人於繼承開始以前已發生代負履行責任之保
      證契約債務』」，非「繼承人自己所負保證契約債務」。
      本件聲請人自陳為相對人之保證債務人（見系爭第三人異
      議之訴卷第12頁），且其為系爭執行名義所載「執行債務
      人」，其債務人地位並非因繼承而承受被繼承人張文生之
      保證債務，乃係基於其自身之債務人地位，此有臺灣臺北
      地方法院94執卯字第8876號債權憑證附卷可稽。意即，就
      聲請人對相對人應負之保證債務而言，聲請人無從以張文
      生繼承人之地位自居，提起系爭第三人異議之訴，以排除
      系爭債權之強制執行程序。至聲請人如就系爭債權爭執非
      屬其責任財產，則屬同法第12條規定向執行法院聲明異議
      ，或由該債權真正所有人另行提起第三人異議之訴之問題
      。準此，聲請人雖提起系爭第三人異議之訴，然以形式審
      查，即足認其訴顯無理由，為避免聲請人藉以拖延執行，
      致相對人之權利無法迅速實現，自無准許停止執行之必要
      ，其聲請應予駁回。
四、爰裁定如主文。
中　　華　　民　　國　　110 　年　　11　　月　　29　　日
                  民事第五庭  法  官  謝佳純
以上正本係照原本作成。
如對本裁定抗告，應於裁定送達後10日內向本院提出抗告狀，並
繳納抗告費新臺幣1,000 元。　　　　　　　　　
中　　華　　民　　國　　110 　年　　11　　月　　29　　日
                              書記官  陳怡文